Inventaris van het archief van de Directie Landbouwonderwijs van het Ministerie van Landbouw en Visserij, 1957-1979
Nationaal Archief, Den Haag
Ministerie van Landbouw, Natuur en Voedselveiligheid: Directie Landbouwonderwijs
LNV / Directie Landbouwonderwijs
1957-1979
L36
58.50 meter; 1399 inventarisnummers.
Normale geschreven, getypte en gedrukte documenten, geen bijzondere handschriften. Het archief bevat ook tekeningen en foto's.
Nationaal Archief, Den Haag
Directie Landbouwonderwijs
Het archief bevat stukken betreffende de organisatie, het personeel en de taakuitoefening. De stukken betreffende de organisatie bevatten vooral notulen van vergaderingen en begrotingen. Stukken onder het kopje personeel betreffen zaken als aanstellingen, pensionering, verzekeringen, buitenlandse reizen, opleidingen, etc. Stukken betreffende de taakuitvoering omvatten onder meer stukken over wet- en regelgeving inzake onderwijs, financiering, internationale samenwerking, onderwijsprogramma's, examens en diploma's, lager-, middelbaar- en hoger landbouwonderwijs, universitair landbouwonderwijs, pedagogische bureaus alsmede commissiearchieven.
Archiefvorming
Geschiedenis van de archiefvormer
Organisatie
Als gevolg van de Organisatiebeschikking van 1957
Kabinet no. 234 d.d. 29 april 1957
werd de Afdeling Landbouwonderwijs verheven tot Directie Landbouwonderwijs. In deze benaming kwam tot 1980 geen verandering. Tevens werd vanaf 1957 het takenpakket van de directie geheel anders geformuleerd:
Voor de periode 1957 - 1969:
behandeling van de aangelegenheden betreffende de landbouwhogeschool en de hieraan verbonden instituten
alle overige aangelegenheden betreffende het landbouwonderwijs, waartoe gerekend worden de opleidingen die een voorbereiding geven op de beroepen in de landbouw
opleiding en verdere ontwikkeling van leerkrachten voor het landbouw¬onderwijs.
En voor de periode 1970 - 1980 golden de volgende taken:
de aangelegenheden met betrekking tot het landbouwonderwijs
de aangelegenheden inzake het beheer van de Rijks land- en tuinbouw- en landbouwtechnologische scholen
het rijkstoezicht op de lagere, middelbare en hogere landbouwscholen, alsmede op het cursorisch landbouwonderwijs, de landbouwpraktijk- en vakscholen
de vraagstukken met betrekking tot het landbouwonderwijs in het kader van de EEG en van andere internationale organisaties
de aangelegenheden betreffende de landbouwhogeschool en de hieraan verbonden instituten.
In 1957 werden bovendien de middelbare landbouwscholen omgedoopt tot hogere landbouwscholen en de Landbouwwinterscholen tot rijks middelbare landbouwscholen. Dit gebeurde om de benaming van land- en tuinbouwscholen meer in overeenstemming te brengen met overeenkomstige scholen in het buitenland. De Directie Landbouwonderwijs ressorteerde tot 1963 onder de Directie van de Landbouw. Na 1963 werd deze naam gewijzigd in Directoraat-Generaal van de Landbouw en na 1970 in Directoraat-Generaal voor de Landbouw en de Voedselvoorziening.
Vanaf eind vijftiger jaren tot in het begin van de jaren zeventig laaide telkens de discussie op over het eventueel onderbrengen van het land- en tuinbouwonderwijs bij het Departement van Onderwijs. Dit is echter nooit gerealiseerd.
Bij wijziging van de Organisatiebeschikking 1957
Kabinet no. 1396 d.d. 2 december 1958
werd met ingang van 8 december 1958 het tuinbouwonderwijs overgebracht van de Directie Landbouwonderwijs naar de Directie Tuinbouw en Tuinbouwonderwijs. Als gevolg hiervan verviel na verloop van tijd de functie van inspecteur van het tuinbouwonderwijs.
Vanaf 1962 kende de Directie Landbouwonderwijs drie onderdelen:
de Afdeling Land- en Tuinbouwonderwijs (1962 - 1963), later de Afdeling Landbouwonderwijs (1964-1965)
de Rijkslandbouwleergangen
de Inspectie Land- en Tuinbouwonderwijs (1962 - 1963), later de Inspectie Landbouwonderwijs.
Met ingang van het schooljaar 1974/1975 is de toekenning van studiesteun aan studenten van landbouwscholen overgeheveld naar het Ministerie van Onderwijs en Wetenschappen, Afdeling Studiesteun in Groningen. Alleen de aanvragen voor studiesteun ten behoeve van buitenlanders, welke aanvragen via het Internationaal Agrarisch Centrum zijn ingediend, worden na 1975 nog door de Directie Landbouwonderwijs behandeld.
Vanaf 1 januari 1976 werd bij de Directie Landbouwonderwijs ingedeeld de Stichting International Institute for Land Reclamation and Improvement. Deze stichting moest een bijdrage leveren tot de plattelandsontwikkeling in Derde Wereldlanden ten aanzien van het gebruik van bodem en water. Het instituut werkt op basis van een overeenkomst samen met de Landbouwhogeschool en onderhoudt nauwe contacten met organisaties en instituten in binnen- en buitenland, die actief zijn op het gebied van de ontwikkeling van de landbouw in Derde Wereldlanden.
Takenoverzicht 1957 - 1980
Periode 1957 - 1969
behandeling van de aangelegenheden betreffende de landbouwhogeschool en de hieraan verbonden instituten
alle overige aangelegenheden betreffende het landbouwonderwijs, waartoe gerekend worden de opleidingen die een voorbereiding geven op de beroepen in de landbouw
opleiding en verdere ontwikkeling van leerkrachten voor het landbouwonderwijs.
Periode 1970 - 1980
de aangelegenheden met betrekking tot het landbouwonderwijs
de aangelegenheden inzake het beheer van de Rijks land- en tuinbouw- en landbouwtechnologische scholen
het rijkstoezicht op de lagere, middelbare en hogere landbouwscholen, alsmede op het cursorisch landbouwonderwijs, de landbouwpraktijk- en vakscholen
de vraagstukken met betrekking tot het landbouwonderwijs in het kader van de EEG en van andere internationale organisaties
de aangelegenheden betreffende de landbouwhogeschool en de hieraan verbonden instituten.
Overzicht leidinggevend personeel 1956 - 1980
0. 1956 - 1980 Directie Landbouwonderwijs
1956 - 1963 ir. N.J.A. van Keulen
1964 - 1977 ir. P. v.d. Schans
1978 - 1980 dr. ir. P.K. Schenk
1. 1963 Afdeling Land- en Tuinbouwonderwijs
1964 - 1976 Afdeling Landbouwonderwijs
1977 - 1980 Adjunct-directie Wetenschappelijk Onderwijs en Algemene Onderwijszaken
1963 - 1980 mr. J.H.M. Nas
1.1 1980 Voorlichting en documentatie landbouwonderwijs
1980 P.A.A. Kakebeeke
2. 1966 - 1979 Administratie Landbouwonderwijs
1966 - 1970 A.J. Vos
1971 - 1976 A.J. Vos en G.A.J. van Lingen
1977 - 1979 A.J. Vos, G.A.J. van Lingen en ir. J.S. Prinsen
3. 1963 - 1970 Rijkslandbouwleergangen
1963 - 1970 ir. G. Veenstra
1971 - 1980 Landbouwkundige MO-opleidingen
1971 - 1980 ir. G.J. Jurriëns
4. 1963 Inspectie Land- en Tuinbouwonderwijs
1963 ir. P. v.d. Schans
1964 - 1978 Inspectie Landbouwonderwijs
1964 - 1976 ir. E.C.F. Bollen
1977 - 1978 ir. W.J. Mulder
1979 - 1980 Adjunct-directie Inspectie Landbouwonderwijs
1979 - 1980 ir. W.J. Mulder
4.1 1958 - 1980 Regionale inspecteurs van het landbouwonderwijs
1e Inspectie
1959 - 1961 P. v.d. Mark
1962 vacant
1963 - 1979 ir. R. Veenstra
1980 ir. E. Bosma
2e Inspectie
1959 - 1967 ir. W.J. v.d. Wal
1968 vacant
1969 - 1974 ir. J.J. Manschot
1975 ir. J.Th. Smeding
3e Inspectie
1958/1959 - 1968 ir. J.J. Manschot
1969 - 1979 ir. J.H. Riemersma
1980 J. Rozendaal
4e Inspectie
1958/1959 - 1962 I.J. Schroevers
1963 - 1968 ir. J.H. Riemersma
1969 - 1979 ir. P. Doornbos
1980 G.L. v.d. Weide
5e Inspectie
1958/1959 - 1963 ir. E.C.F.Bollen
1964 vacant
1965 ir. L.M. Bouten
6e Inspectie
1958/1959 - 1976 ir. M. Huige
1977 ir. E.C.F. Bollen
7e Inspectie
1960 - 1968 ir. P. Doornbos
5. 1976 Afdeling Onderwijsontwikkeling
1977 - 1980 Adjunct-directie Onderwijsontwikkeling
1976 - 1980 ir. A.G.D.M. Vercauteren
6. 1977 - 1980 Adjunct-directie Beheer en Bekostiging
1977 - 1979 drs. C. Bras
1980 G.N. Kok
6.1 1980 Afdeling Personele Zaken
1980 drs. J.T.I. Jansen
6.2 1980 Afdeling Materiële Zaken
1980 J. Leder
6.3 1980 Afdeling Financiële Zaken
1980 J. Biemond
6.4 1980 Afdeling Interne Zaken
1980 J. de Weeger
Geschiedenis van het archiefbeheer
De archiefperiode is bepaald op 1957 - 1979. Het archief bestond oorspronkelijk, archivistisch en chronologisch gezien, uit drie "tienjaren" blokken, waarvan de vorming in 1957, wegens een registratuur­wijziging, is begonnen.
Op 17 oktober 1975 werden, in verband met taakoverdracht aan de Afdeling Studiesteun van het Ministerie van Onderwijs, archiefbescheiden uit de periode 1954 - 1974 overgedragen. Deze bescheiden waren afkomstig van de Afdeling Studiesteun van de Directie Landbouwonderwijs.
De ordening binnen het archief was zaaksgewijs op code, waarbij voor het taakgedeelte gebruik is gemaakt van de Sectiecode Directie van de Landbouw, Directie Landbouwonderwijs. Deze Sectiecode is een uitwerking van het codegetal -1.851.37 (landbouwonderwijs). Opgemerkt dient te worden dat archiefbescheiden betreffende schoolgebouwen zich op twee plaatsen binnen de code kunnen bevinden, bijv.: onder code -1.851.372 binnen een verzamelmap van in dit geval een lagere landbouwschool, maar ook onder code -1.851.372.06.1 (gebouwen van een lagere landbouwschool). Dit laatste is waarschijnlijk gebeurd omdat de verzamelmap te dik werd. Het archief bevatte vrij veel bescheiden van verschillende commissies. Als het commissies betrof waarvan het personeel van de Directie Landbouwonderwijs het secretariaat voerde, zijn deze bescheiden als commissie-archief geplaatst achter het blok waar de stukken chronologisch gezien bijhoren. Bescheiden betreffende commissies waarvan het personeel van de Directie Landbouwonderwijs alleen lid was bevinden zich bij het betreffende onderwerp dat door die commissie werd behandeld.
De blokken 1, 2 en 3 zijn in de inventaris doorlopend genummerd. Blok 1 omvat de periode 1957 - 1960, blok 2 de periode 1961 - 1970 en blok 3 de periode 1971 - 1979. Na de bewerking zijn de blokken 1 en 2 teruggezonden naar het ministerie. Blok 3 is in overleg tussen het ministerie en de CAS tussentijds (12 nov. 1990) teruggezonden in verband met de reorganisatie bij de landbouwscholen. Blok 3 was op dat moment wel geselecteerd, maar nog niet geïnventariseerd. Afgesproken is dat dit blok na verloop van tijd opnieuw naar de CAS gezonden zal worden ter afwerking.
Na de bewerking door de CAS in 2005/2006, is het archief overgebracht naar het Nationaal Archief.
Overbrenging van een overheidsarchief
Inhoud en structuur van het archief
2.11
Selectie en vernietiging
Uit het archief zijn reeds verschillende keren archiefbescheiden ter vernietiging aangewezen.
De selectie vond plaats aan de hand van de volgende twee vernietigingslijsten:
De lijst van voor vernietiging in aanmerking komende stukken in de archieven van het Ministerie van Landbouw en Visserij en in de archieven van de onder dat ministerie ressorterende commissies en ambtenaren van 29 december 1966.
De conceptlijst van voor vernietiging in aanmerking komende archiefbescheiden van de onder het Ministerie van Landbouw en Visserij ressorterende Directie Landbouwonderwijs.
Na de selectie zijn de moederboeken en de dossierinventarissen voor vernietiging aangewezen, omdat ze als toegang geen waarde meer hadden.
De omvang van het archief voor de bewerking bedroeg in totaal 213 meter. Hiervan is 60 meter bewaard gebleven. Dit leverde een vernietigingspercentage op van 71,8. Toestemming voor vernietiging werd verleend op 9 maart 1990 door het Hoofd Algemene Secretarie van het Ministerie van Landbouw, Natuurbeheer en Visserij.
Aanwijzingen voor de gebruiker
Openbaarheidsbeperkingen
Volledig openbaar.
Materiële beperkingen
Aanvraaginstructie
Openbare archiefstukken kunnen online worden aangevraagd en gereserveerd. U kunt dit ook via de terminals in de studiezaal van het Nationaal Archief doen. Om te kunnen reserveren dient u de volgende stappen te volgen:
U maakt een profiel aan op www.gahetna.nl, en logt vervolgens in
Via de archiefinventaris (alleen de beschrijvingen met rode nummers) selecteert u het gewenste archiefstuk door op de knop 'Reserveren' te klikken
In het volgende scherm geeft u aan op welke dag u het archiefstuk wilt inzien
Indien u zich bevindt in de studiezaal en een tafelnummer heeft ontvangen kunt u dit nummer vermelden. Als u geen tafelnummer heeft kunt u tafelnummer 777 laten staan
Vervolgens bevestigt u uw reservering door deze te versturen.
Verwant materiaal
Beschikbaarheid van kopieën
Bijlagen
Overzicht van geraadpleegde bronnen
Een eeuw veeartsenijkundig onderwijs. 's-Rijksveeartsenijschool, Veeartsenijkundige Hoogeschool 1821 - 1921. Utrecht: Senaat der Veeartsenijkundige Hoogeschool, 1921.
Het landbouwonderwijs in Nederland. Het onderwijs in de land-, tuin- en bosbouw. 's-Gravenhage: Ministerie van Landbouw en Visserij, 1960.
’Honderd jaar landbouwonderwijs’. Themanummer Maandblad voor het Land- en Tuinbouwonderwijs; 18e jaargang (1976) nr. 3 (maart).
Veenstra, G. De geschiedenis van een geslacht. Onderwijzers aan Nederlandse plattelandsscholen in hun grootse werk ten behoeve van land- en tuinbouw in de 19e en 20e eeuw. 's-Gravenhage: Ministerie van Landbouw en Visserij, 1972.
Beschrijving van de series en archiefbestanddelen
- ORGANISATIE, 1
  - Begroting over de jaren 1957 - 1970., 1956-1970; 1-11; 11 pakken
    - Algemeen. 1968-1970, 1-3
      - 1968, 1
      - 1969, 2
      - 1970, 3
    - Begrotingen. 1956-1967, 4-8
      - 1956-1960, 4
      - 1961-1963, 5
      - 1964-1965, 6
      - 1966, 7
      - 1967, 8
    - Memorie van toelichting. 1968-1970, 9-10
      - 1968, 9
      - 1970, 10
    - Werkmap van de directeur van het landbouwonderwijs P. van der Schans. 1969, 11
  - Stukken betreffende de aanstelling en de werkzaamheden van onderwijsinspecteurs., 1957-1961; 12-13; 1 pak en 1 omslag
    - Algemeen. 1957-1960, 12
    - Verslagen. 1958-1961, 13; pak
  - Interne nota's en minuten van de ministerraad betreffende onder meer de organisatie en de begrotingsaangelegenheden., 1957-1970; 14; pak
  - Stukken betreffende de organisatie en reorganisatie., 1957-1970; 15; pak
  - Verslagen stafbesprekingen., 1957-1970; 16-20; 5 pakken
    - 1957-1960, 16
    - 1961-1964, 17
    - 1965 - 1967 juli 03, 18
    - 1967 juli 10 - 1969 mrt. 03, 19
    - 1969 mrt. 17 - 1970, 20
  - Verslagen van vergaderingen van inspecteurs en administratieve krachten., 1958-1963; 21; pak
  - Stukken betreffende de indeling en de herindeling van de inspecties op het middelbaar landbouwonderwijs., 1958-1970; 22; omslag
  - Maandverslagen van inspecties van het landbouwonderwijs., 1961-1964; 23; pak
  - Verslagen van kleine inspecteursvergaderingen., 1961-1964; 24; omslag
  - Vergaderstukken van vergaderingen met administratieve krachten van de inspecteurs van het landbouwonderwijs., 1961-1967; 25; omslag
  - Stukken betreffende de regelgeving inzake diverse onderwerpen., 1961-1969; 26-28; 1 pak en 2 omslagen
    - Begrotingen. 1961-1968, 26
    - Rekening en de verantwoording. 1961-1969, 27
    - Subsidies. 1961-1969, 28; pak
  - Vergaderstukken van inspecteursvergaderingen., 1961-1970; 29-37; 9 pakken
    - 1961-1963, 29
    - 1964 - 1965 apr., 30
    - 1965 mei - 1967 feb., 31
    - 1967 mrt. - 1967 nov., 32
    - 1967 dec. - 1968 mei., 33
    - 1968 juni - 1969 jan., 34
    - 1969 feb. - 1969 nov., 35
    - 1969 dec. - 1970 apr., 36
    - 1970 mei - 1970 juni., 37
  - Vergaderingen van het College van Overleg voor de landbouw in de provincies., 1963; 38; omslag
  - Stukken betreffende de taak en werkzaamheden van de Rijkstuinbouwconsulent voor het Volkstuinwezen., 1964-1965; 39; omslag
  - Stukken betreffende de samenwerking met andere instanties., 1965-1968; 40; omslag
  - Verslagen van grote stafvergaderingen., 1966-1967; 41; omslag
  - Verslagen van inspectiestafvergaderingen., 1970; 42; omslag
- PERSONEEL, 2
  - Stukken betreffende buitenlandse reizen van het personeel van de Directie Landbouwonderwijs., 1958-1970; 43; omslag
  - Stukken betreffende verzekeringsvoorschriften., 1958-1970; 44; omslag
  - Stukken betreffende pensionering., 1959-1970; 45; omslag
  - Stukken betreffende vacatiegelden., 1960-1968; 46; omslag
  - Stukken betreffende de Commissie Opleiding Landbouwkundig Personeel Akker- en Weidebouw., 1961-1962; 47; pak
  - Stukken betreffende ambtelijke bevoegdheden., 1961-1970; 48; omslag
  - Stukken betreffende de opleiding van personeel., 1961-1970; 49-50; 2 pakken
    - Opleiding assistenten. 1961-1963, 49
    - Vergaderingen, voorlichtingszaken en correspondentie. 1967-1970, 50
  - Stukken betreffende de vergoeding van reis- en verblijfskosten., 1961-1970; 51; omslag
  - Stukken betreffende geneeskundige controle., 1961-1970; 52; omslag
  - Stukken betreffende de personeelsformatie., 1962-1968; 53; omslag
  - Stukken betreffende representatiekosten., 1962-1969; 54; omslag
  - Stukken betreffende duurtetoelagen., 1963-1969; 55; omslag
  - Stukken betreffende de aanstelling van personeel., 1964-1970; 56; omslag
- TAAKUITOEFENING, 3
  - Bemoeienis met diverse onderwerpen betreffende landbouw, 3.1
    - Stukken betreffende proefnemingen met een wateronderbrenger., 1952-1957; 57; omslag
    - Rapporten betreffende de agrarische ontwikkelingsmogelijkheden in Nederlands Nieuw-Guinea., 1957; 58; omslag
    - Stukken betreffende de totstandkoming van de Landbouwvestigingswet., 1957-1959; 59; omslag
    - Stukken betreffende gehouden enquêtes inzake de aardappelziekte., 1957-1960; 60; omslag
    - Stukken betreffende overleg met de Directie Visserij inzake de reorganisatie van het visserijonderwijs., 1958-1960; 61; omslag
    - Nota van de inspecteur op het landbouwonderwijs aan de directeur van het landbouwonderwijs betreffende het rapport op de ontwikkeling van het pluimveeteeltonderwijs in Nederland., 1959; 62; stuk
    - Ter kennisneming ontvangen maandverslagen van Rijksvoorlichtingsdienst voor de Pluimveeteelt., 1960-1961; 63; omslag
      Bevat hiaten.
    - Stukken betreffende de totstandkoming en wijziging van de Wet Erkenningen Tuinbouw., 1960-1964; 64; omslag
  - Bemoeienis met landbouwonderwijs, 3.2
    - Wet- en regelgeving inzake onderwijs, 3.2.1
      - Stukken betreffende wijzigingen van de Wet op het Hoger Landbouwonderwijs (Stb. 385)., 1955-1959; 65; omslag
      - Ontwerp tot wijziging van de Kweekschoolwet., 1957; 66; stuk
      - Stukken betreffende de Wet tot Verruiming van Onderwijskundige Mogelijkheden., 1957; 67; omslag
      - Stukken betreffende de regeling van het gehele voortgezet onderwijs in één wet, inclusief het middelbaar en lager land- en tuinbouwonderwijs., 1957-1958; 68; omslag
      - Stukken betreffende de wijzigingen van de namen van middelbare- en hogere land- en tuinbouwscholen., 1957-1958; 69; omslag
      - Stukken betreffende de wijziging van de Middelbaaronderwijswet, de Hogeronderwijswet, de Wet van 15-07-1929 inzake de subsidie van de gemeentelijke scholen voor voorbereiding op het middelbaar onderwijs en de Pensioenwet 1922 (Stb. 240)., 1957-1960; 70; pak
      - Stukken betreffende de Wet op het Voortgezet Onderwijs., 1958-1970; 71-76; 5 pakken en 1 omslag
        - Voorontwerp. 1958-1965, 71
        - Advisering met betrekking tot de ontwerp-Overgangswet. 1965-1970, 72
        - Werkdossiers van de directeur van het landbouwonderwijs P. van der Schans met betrekking tot de ontwerp-Overgangswet. 1966, 73
        - Correspondentie. 1966-1968, 74
        - Voorlichting. 1967-1970, 75; omslag
        - Werkgroep Voortgezet Onderwijs. 1969-1970, 76
      - Stukken betreffende voorstellen tot wijziging van de administratievoering bij cursussen., 1959; 77; omslag
      - Stukken betreffende de totstandkoming van het voorontwerp van Wet op het Middelbaar en Lager Landbouwonderwijs en de ontwerp-Wet op het Leerlingwezen., 1959-1969; 78-79; 2 pakken
        - 1959-1965, 78
        - 1966-1969, 79
      - Stukken betreffende wetenschappelijk onderwijs., 1959-1970; 80-90; 8 pakken en 3 omslagen
        - Algemeen. 1959-1970, 80-82
          - 1959-1964, 80
          - 1965-1969, 81
          - 1969-1970, 82
        - Investeringen. 1965-1966, 83; omslag
        - Wijziging van het Academisch Statuut. 1963-1966, 84
        - Wijziging van de Wet op het Wetenschappelijk Onderwijs. 1959-1970, 85-90
          - Herziening van het wetsontwerp tot regeling van het wetenschappelijk onderwijs. 1959-1960, 85; omslag
          - Documentatie (Commissie Polak). 1961-1970, 86
          - Inpassing onderwijs bij de Landbouwhogeschool (Commissie Polak). 1961-1970, 87
          - Centraal Overlegorgaan Personeelszaken Wetenschappelijk Onderwijs (COPWO). 1965-1970, 88; omslag
          - Herstructurering. 1966-1968, 89
          - Correspondentie. 1967-1969, 90
      - Stukken betreffende een eventuele herziening van de voorschriften voor landbouwcursussen., 1960; 91; omslag
      - Stukken betreffende de interim-Regeling voor de Financiering van Bouw, Herbouw en Uitbreiding van Gebouwen voor Land- en Tuinbouwscholen., 1961-1970; 92; omslag
      - Stukken betreffende advisering betreffende de totstandkoming van de Leerplichtwet., 1966-1967; 93; omslag
      - Stukken betreffende het ontwerp-advies voor een algemene maatregel van bestuur voor het middelbaar onderwijs in de landbouw., 1966-1967; 94; omslag
      - Stukken betreffende de totstandkoming van het Besluit Aanvang Bekostiging W.V.O., 1967-1969; 95; pak
      - Stukken betreffende het Ontwerp van Wet op de Dierproeven, alsmede inzake het fokken van proefdieren., 1968-1969; 96; omslag
      - Stukken betreffende de totstandkoming en herziening van het Besluit Lager Landbouwonderwijs omtrent voorschriften voor het geven van onderwijs aan dagscholen van het lager landbouwonderwijs., 1968-1970; 97; omslag
      - Stukken betreffende de bestuurshervorming bij universiteiten en hogescholen., 1969-1970; 98-103; 6 pakken
        - Voorontwerp van Wet. 1969, 98
        - Totstandkoming nota. 1969-1970, 99
        - Correspondentie. 1970, 100-101
          - jan. - apr. 03., 100
          - apr. 06 - nov., 101
        - Wet Universitaire Bestuurshervorming (WUB 1970). Kamerstukken. 1970, 102-103
          - 1970 juli 08., 102
          - 1970 sep., 103
      - Opiniepeilingen in verband met de wettelijke regeling van een hogeschoolraad., 1970; 104; omslag
    - Landbouwonderwijs, 3.2.2
      - Algemeen, 3.2.2.1
        - Stukken betreffende de bescherming van studenten tegen besmettingsgevaar., 1951-1959; 105; pak
        - Stukken betreffende de oprichting van de Stichting Middelbaar Bosbouwonderwijs te Arnhem door Staatsbosbeheer, de Nederlandse Vereniging van Boseigenaren, de Nederlandse Vereniging van Rentmeesters en de Nederlandsche Heide maatschappij., 1958-1959; 106; omslag
        - Vergaderstukken van de Adviescommissie Tuinbouwonderwijs., 1960-1962; 107; omslag
        - Ingekomen en uitgegane stukken van de directeur van het landbouwonderwijs., 1960-1970; 108-111; 4 pakken
          - Werkdossiers. 1960-1964, 108-109
            - 1960-1962, 108
            - 1963-1964, 109
          - Voorlichting. 1961-1970, 110
          - Ontvangen verslagen van vergaderingen van de Vaste Commissie voor de Landbouw en Visserij. 1964-1970, 111
        - Rapport van de Werkgroep Opleiding en Studieprogramma bij de Commissie Welzijn ten Plattelands betreffende de opleiding en het studieprogramma voor agrarisch-sociale voorlicht(st)ers., 1961; 112; stuk
        - Ingekomen en uitgegane stukken betreffende land- en tuinbouwonderwijs in zowel het binnen- als het buitenland., 1961-1970; 113; pak
          Bevat tekeningen.
        - Stukken betreffende de behandeling van onderwijsaangelegenheden., 1961-1970; 114; pak
        - Stukken betreffende de opleiding land- en tuinarchitectuur., 1961-1970; 115; pak
        - Stukken betreffende de toepassing van het Arbeidsbesluit op het Landbouwonderwijs., 1963; 116; omslag
        - Stukken betreffende de oprichting en werkzaamheden van de Stichting voor Onderzoek van het Onderwijs (SVO)., 1964-1970; 117; pak
        - Stukken betreffende de behandeling van het landbouwonderwijs binnen de Onderwijsraad., 1967-1969; 118; pak
        - Verslagen van vergaderingen van de Commissie Landbouwonderwijs., 1968-1970; 119; omslag